臺灣新竹地方法院宣示判決筆錄       100年度審易字第394 號
公  訴  人  臺灣桃園地方法院檢察署檢察官
被      告  彭光麒
指定辯護人  本院公設辯護人周凱珍
上列被告因違反毒品危害防制條例之案件，經臺灣桃園地方法院
檢察署檢察官提起公訴（99年度毒偵字第6276號）後，嗣經臺灣
桃園地方法院以100 年度審易字第36號判決管轄錯誤，移送本院
審理後，由檢察官聲請本院改依協商程序而為判決，於中華民國
100 年9 月30日下午4 時在本院刑事第十一法庭宣示判決，出席
職員如下：
                                      審判長法官  邱忠義
                                          書記官  劉依緹
                                          通  譯  邱立杰
法官起立朗讀判決主文、犯罪事實要旨、處罰條文，及告以上訴
限制、期間並提出上訴狀之法院，且諭知記載其內容：
一、主  文：
    彭光麒施用第二級毒品，累犯，處有期徒刑肆月，如易科罰
    金，以新臺幣壹仟元折算壹日。
二、犯罪事實要旨：
（一）彭光麒前曾於民國95年2 月間，因違反毒品危害防制條例
      案件，經本院以95年度訴字第325 號分別判處有期徒刑11
      月、4 月，並應執行有期徒刑1 年2 月確定。又於95
      年10月間，因違反毒品危害防制條例，經臺灣桃園地方法
      院（下稱桃園地院）以95年訴字第2627號判處有期徒刑1
      年1 月確定。其又於95年10月間，因竊盜案件，經桃園
      地院以95年度易字第1750號分別判處有期徒刑1 年10月
      、8 月、8 月，並應執行有期徒刑3 年，並經臺灣高
      等法院於96年5 月31日以96年度上易字第788 號判決上訴
      駁回因而確定。上開、、三罪嗣經桃園地院以96年
      度聲減字第2786號裁定各減為有期徒刑5 月又15日、2 月
      、6 月又15日確定；另上開、二罪則經臺灣高等法院
      以96年度聲減字第4395號裁定各減為有期徒刑4 月、4 月
      確定。再經桃園地院以98年度聲字第4084號就前揭、
      及等罪裁定應執行有期徒刑2 年4 月，前揭、及
      等罪裁定應執行有期徒刑1 年2 月確定，經接續執行，於
      98年7 月23日縮短刑期假釋出監，假釋期間至99年2 月4
      日縮刑期滿未經撤銷假釋而視為執行完畢。
（二）彭光麒前(1)於87年2 月間，因施用毒品案件，經本院以87
      年度易字第469 號裁定送觀察、勒戒，因認無繼續施用毒
      品傾向，於87年9 月15日出所執行完畢，嗣經本院以87年
      度易字第469 號判決免刑確定。(2)又於88年4 月間，因施
      用毒品案件，經本院以88年度毒聲字第852 號及桃園地院
      以88年度毒聲字第2181號裁定送觀察、勒戒，因認無繼續
      施用毒品之傾向，於88年7 月9 日出所執行完畢，並經臺
      灣新竹地方法院檢察署檢察官以88年度偵字第1862號為不
      起訴處分確定。(3)又於90年7 月間，因施用毒品案件，經
      桃園地院以90年度毒聲字第3207號裁定令入戒治處所施以
      強制戒治1 年，於90年8 月20日入所執行強制戒治，嗣其
      經戒治處所認無繼續戒治之必要，經桃園地院以91年度毒
      聲字第106 號裁定停止戒治，於91年1 月30日因停止其處
      分出監，所餘戒治期間付保護管束，旋其停止戒治所餘戒
      治期間於91年8 月19日屆滿，因期滿未經撤銷，視為強制
      戒治期滿執行完畢；而其施用毒品犯行亦經桃園地院以90
      年度訴字第1510號判決，判處有期徒刑10月確定。(4)又於
      95年2 月間，因違反毒品危害防制條例案件，經本院以95
      年度訴字第325 號判決，分別判處有期徒刑11月、4 月，
      並經定應執行刑為有期徒刑1 年2 月確定。
（三）詎彭光麒不知悔改，於前開強制戒治處分執行完畢釋放後
      ，「5 年內再犯」施用毒品案件，並經法院判處罪刑確定
      後，復基於施用第二級毒品甲基安非他命的犯罪意思，於
      99年10月15日下午4 至5 時許，在其位於新竹縣關西鎮東
      光里2 鄰十六張39號住處內，以將甲基安非他命置於玻璃
      球吸食器內，再以火燒烤，吸其煙霧之方式，施用第二級
      毒品甲基安非他命1 次。嗣於99年10月17日下午3 時10分
      許，在桃園縣龍潭鄉○○○路57號前因其騎乘RXT －137
      號輕型機車而有交通違規事由，為警攔查並經其同意由警
      採集其尿液送驗，結果呈安非他命、甲基安非他命陽性反
      應，始悉上情。
（四）案經桃園縣政府警察局龍潭分局報告臺灣桃園地方法院檢
      察署檢察官偵查起訴。
三、處罰條文：
    毒品危害防制條例第10條第2 項，刑法第11條前段、第47條
    第1 項、第41條第1 項前段。
四、協商判決除有刑事訴訟法第455 條之4 第1 項第1 款於本訊
    問程序終結前，被告撤銷協商合意或檢察官撤回協商聲請者
    ；第2 款被告協商之意思非出於自由意志者；第4 款被告所
    犯之罪非第455 條之2 第1 項所定得以協商判決者；第6 款
    被告有其他較重之裁判上一罪之犯罪事實者；第7 款法院認
    應諭知免刑或免訴、不受理者情形之一，及違反同條第2 項
    「法院應於協商合意範圍內為判決；法院為協商判決所科之
    刑，以宣告緩刑或2 年以下有期徒刑、拘役或罰金為限」之
    規定者外，檢察官與被告均不得上訴。
五、如有前項得上訴之情形，得自收受宣示判決筆錄送達之日起
    10日內，向本院提出上訴書狀，上訴於第二審法院。
中    華    民    國   100    年    9     月    30    日
                  刑事第九庭書  記  官    劉依緹
                            審判長法官    邱忠義
以上筆錄正本係照原本作成。
中    華    民    國    100   年    9     月    30    日
                            書  記  官    劉依緹
附錄本案處罰實體法條全文：
毒品危害防制條例第10條第2 項：
施用第二級毒品者，處3 年以下有期徒刑。